# 请教投资的收费公路子公司如何核算？

提问人：stone30 时间：2014-11-13 23:57:56
一家高速公路母公司，但其建设的一条高速公路单独成立为一家公司，即为子公司。母公司对子公司的投入做了长期股权投资，那条高速公路子公司每年经营利润分红回来，母公司做了投资收益。但母公司作为高速公路的投资建设者，子公司作为高速公路运营者，仅对高速公路拥有收费权，收费期满后，高速公路移交政府。这样每年按子公司的净利润做投资收益不对吧，是否应先冲减投资成本，冲完后再做投资收益？母公司对子公司能作为无形资产而不作为长期股权投资么？

回答人：chenyiwei
在母公司的个别报表层面，因为投资对象还是子公司的股权，因此仍应作为长期股权投资按成本法核算，在子公司宣告分红时确认投资收益。但每年末应当对该股权投资进行减值测试，通过计提减值准备的方式反映出其未来现金流量潜力逐年消耗的事实。